臺灣臺東地方法院民事裁定
110年度東全字第15號
聲  請  人  張坤和  

上列聲請人與相對人張坤明、張玉霞、蔡英文、蘇真昌、張素英
、鄭張玉燕、張玉蘭、張玉枝、警政署刑事警察局、國家通訊傳
播委員會等人間請求定暫時狀態處分事件，本院裁定如下：
    主  文
聲請駁回。
聲請訴訟費用由聲請人負擔。
    理  由
一、按於爭執之法律關係，為防止發生重大之損害或避免急迫之
    危險或有其他相類之情形而有必要時，得聲請為定暫時狀態
    之處分；前項裁定，以其本案訴訟能確定該爭執之法律關係
    者為限，民事訴訟法第538條第1項、第2項定有明文。又所
    謂爭執之法律關係，有定暫時狀態之必要者，係指因防止重
    大之損害或避免急迫之危險或因其他情事，有就爭執之法律
    關係定暫時狀態之必要者而言。末按訴訟程序之停止，民事
    訴訟法第一編第四章第四節（即同法第168條至191條）定有
    明文，若訴訟有當然停止或裁定停止事由之發生，或當事人
    合意停止訴訟，當事人自得促請法院注意，以使法院停止或
    裁定停止訴訟程序，殊無另依民事訴訟法第538條聲請法院
    以定暫時狀態之處分停止訴訟程序之理。
二、聲請意旨略以：相對人張坤明前對聲請人提起遷讓房屋訴訟
    （即本院106年度東簡字第42號，下稱前案），請求聲請人
    應自坐落臺東縣○○○鄉○○段000○000地號土地上，如前案卷第
    136頁複丈成果圖編號A1(使用418地號面積49.72平方公尺）
    、A2(使用414地號面積7.6平方公尺）、A3(使用414地號面
    積0.1平方公尺）之房屋(以下合稱系爭房屋)騰空遷出並返
    還張坤明，現為本院審理中，而聲請人業已對張坤明等70人
    提起反訴，現為本院110年度東簡字第140號受理（下稱反訴
    案）。為避免聲請人於「前案」受敗訴判決，致聲請人無法
    居住而被驅逐出自己的房屋，故在急迫情形下，聲請定暫時
    狀態處分，請求暫停「前案」訴訟程序至「反訴案」確定為
    止等語。
三、經查，聲請人雖以「前案」若判決其敗訴，對其有急迫危險
    云云。惟「前案」既仍在審理中，聲請人是否受敗訴判決，
    仍待「前案」兩造攻防狀況為斷，難認有何急迫危險。況聲
    請人於「前案」縱獲敗訴判決，而需遷出系爭房屋，惟其亦
    得提起上訴加以救濟。是聲請人於「前案」訴訟程序及其上
    訴救濟程序，既均可期獲得法定之程序保障，聲請人並得依
    訴訟進度為相應之攻擊防禦，益徵「前案」訴訟程序之進行
    對聲請人未有何急迫危險。況民事訴訟法對訴訟程序之停止
    既有專節加以規定，若「前案」有停止訴訟程序事由發生，
    聲請人自得促請本院注意，以使本院停止或裁定停止「前案
    」訴訟程序，殊無另依民事訴訟法第538條聲請本院以定暫
    時狀態之處分停止「前案」訴訟程序之理，是聲請人之聲請
    ，顯無理由，應予駁回。　
四、依民事訴訟法第95條、第78條，裁定如主文。　
中　　華　　民　　國　　110 　年　　8 　　月　　24  　日
　　　　　　　　　臺東簡易庭　法  官　李立青  　　　　
以上正本係照原本作成。
如不服本裁定應於送達後10日內向本庭提出抗告狀，並繳納抗告
費新臺幣1,000元。
中　　華　　民　　國　　110 　年　　8 　　月　　24　　日
                              書記官  劉雅文